Images des répertoires du notaire Simon Girault pour l'étude III
Archives nationales de France
Images des répertoires du notaire Simon Girault pour l'étude III
3 novembre 1744 - 24 janvier 1774
MC/RE/III/13/A - MC/RE/III/13/B
Etude III; Girault, Simon
2 registres
Archives nationales de France
Minutes et répertoires: la loi 2008-696 du 15 juillet 2008 relative aux archives a fixé à 75 ans à compter de la date de l'acte, ou à 25 ans à compter de la date du décès de l'intéressé si ce délai est plus bref, le délai de communication des minutes et répertoires des notaires; ce délai est porté à 100 ans à compter de la date de l'acte si le document se rapporte à un mineur (code du Patrimoine, articles L213-2, 4e d et 5e).
Autres documents de l'étude (dossiers de clients, comptabilité...): s'agissant d'archives privées, ces documents sont communicables selon les modalités fixées par le déposant ou le donateur.
Certains documents ne sont pas accessibles sous leur forme originale en raison de leur mauvais état de conservation.
Registres entrés aux Archives nationales.
Images des répertoires de l’étude III
Archives de l'étude III
répertoire d'officier public ministériel
- Répertoire chronologique pour la période du 3 novembre 1744 au 31 décembre 1765, 3 novembre 1744 - 31 décembre 1765; MC/RE/III/13/A; Un registre de 708 pages de papier manuscrites, chaque page mesurant environ hauteur 34 X largeur 22 cm. Le registre a été restauré et se trouve en bon état.
  Le répertoire contient les informations suivantes: nature de l'acte, noms des parties, date du jour.
  répertoire
  - Liste chronologique des actes pour la période du 3 novembre au 31 décembre 1744, 3 novembre - 31 décembre 1744; 1-3
  - Liste chronologique des actes pour la période du 1er janvier au 31 décembre 1745, 1er janvier - 31 décembre 1745; 3-32
  - Liste chronologique des actes pour la période du 8 janvier au 29 décembre 1746, 8 janvier - 29 décembre 1746; 35-60
  - Liste chronologique des actes pour la période du 2 janvier au 30 décembre 1747, 2 janvier - 30 décembre 1747; 63-83
  - Liste chronologique des actes pour la période du 4 janvier au 30 décembre 1748, 4 janvier - 30 décembre 1748; 85-110
  - Liste chronologique des actes pour la période du 2 janvier au 31 décembre 1749, 2 janvier - 31 décembre 1749; 111-136
  - Liste chronologique des actes pour la période du 7 janvier au 31 décembre 1750, 7 janvier - 31 décembre 1750; 137-164
  - Liste chronologique des actes pour la période du 1er janvier au 31 décembre 1751, 1er janvier - 31 décembre 1751; 167-192
  - Liste chronologique des actes pour la période du 4 janvier au 31 décembre 1752, 4 janvier - 31 décembre 1752; 193-223
  - Liste chronologique des actes pour la période du 2 janvier au 31 décembre 1753, 2 janvier - 31 décembre 1753; 225-256
  - Liste chronologique des actes pour la période du 4 janvier au 31 décembre 1754, 4 janvier - 31 décembre 1754; 257-286
  - Liste chronologique des actes pour la période du 3 janvier au 31 décembre 1755, 3 janvier - 31 décembre 1755; 286-316
  - Liste chronologique des actes pour la période du 5 janvier au 31 décembre 1756, 5 janvier - 31 décembre 1756; 317-343
  - Liste chronologique des actes pour la période du 3 janvier au 31 décembre 1757, 3 janvier - 31 décembre 1757; 346-372
  - Liste chronologique des actes pour la période du 6 janvier au 31 décembre 1758, 6 janvier - 31 décembre 1758; 373-409
  - Liste chronologique des actes pour la période du 4 janvier au 31 décembre 1759, 4 janvier - 31 décembre 1759; 410-439
  - Liste chronologique des actes pour la période du 2 janvier au 30 décembre 1760, 2 janvier - 30 décembre 1760; 441-476
  - Liste chronologique des actes pour la période du 1er janvier au 30 décembre 1761, 1er janvier - 30 décembre 1761; 479-524
  - Liste chronologique des actes pour la période du 4 janvier au 31 décembre 1762, 4 janvier - 31 décembre 1762; 527-566
  - Liste chronologique des actes pour la période du 3 janvier au 31 décembre 1763, 3 janvier - 31 décembre 1763; 567-605
  - Liste chronologique des actes pour la période du 2 janvier au 30 décembre 1764, 2 janvier - 30 décembre 1764; 606-641
  - Liste chronologique des actes pour la période du 3 janvier au 31 décembre 1765, 3 janvier - 31 décembre 1765; 642-708
- Répertoire chronologique pour la période du 2 janvier 1766 au 23 janvier 1775, 2 janvier 1766 - 23 janvier 1775; MC/RE/III/13/B; Un registre de 421 pages de papier manuscrites, chaque page mesurant environhauteur 34 x largeur 22 cm. Le registre a été restauré et se trouve en bon état.
  - Liste chronologique des actes pour la période du 2 janvier au 31 décembre 1766, 2 janvier - 31 décembre 1766; 1-55
  - Liste chronologique des actes pour la période du 2 janvier au 31 décembre 1767, 2 janvier - 31 décembre 1767; 56-99
  - Liste chronologique des actes pour la période du 2 janvier au 31 décembre 1768, 2 janvier - 31 décembre 1768; 100-158
  - Liste chronologique des actes pour la période du 7 janvier au 31 décembre 1769, 7 janvier - 31 décembre 1769; 159-204
  - Liste chronologique des actes pour la période du 1er janvier au 31 décembre 1770, 1er janvier - 31 décembre 1770; 205-258
  - Liste chronologique des actes pour la période du 5 janvier au 31 décembre 1771, 5 janvier - 31 décembre 1771; 259-297
  - Liste chronologique des actes pour la période du 7 janvier au 30 décembre 1772, 7 janvier - 30 décembre 1772; 297-332
  - Liste chronologique des actes pour la période du 2 janvier au 30 décembre 1773, 2 janvier - 30 décembre 1773; 333-373
  - Liste chronologique des actes pour la période du 4 janvier au 31 décembre 1774, 4 janvier - 31 décembre 1774; 374-418
  - Liste chronologique des actes pour la période du 5 au 23 janvier 1775, 5 janvier - 23 janvier 1775; 419-421